臺灣彰化地方法院刑事判決　　　　　　　　　　　　　九十一年度交簡上字第五號
　　上　訴　人
　　即　被　告　甲○○
右列上訴人因公共危險案件，不服本院九十一年度彰交簡字第七號九十一年一月七日
第一審判決（聲請案號：九十年度偵字第八三八０號），本院管轄第二審合議庭判決
如左︰
    主  文
上訴駁回。
    事實及理由
一、本案經本院審理結果，認第一審判決認事用法及量刑均無不當，應予維持，並引
    用第一審判決書記載之事實、證據及理由（如附件）。
二、上訴人即被告甲○○上訴意旨略以：「伊是日於廿三時十五分許始與友人王伯山
    等三人在該ＫＴＶ唱歌飲酒，席間，伊僅於初至時斟酒向三位友人敬酒，飲酒量
    僅約六十ＣＣ之黃酒，其後即未再飲酒，迨至凌晨零時四五分許伊即驅車返家，
    依當時所飲之酒量及間隔已逾一小時之情形，伊呼氣濃度斷無可能超過０．五五
    毫克，尤無可能達０．七毫克，而伊於現場神智清楚，步行穩健，並無語無倫次
    情形，而伊先後三次酒測值均不同，詎警方未依所施測之０，四毫克之檢測結果
    ，竟不知何有本件之０．七一毫克之酒測值，乃原審率予採證判決，殊有未洽，
    爰請求撤銷改判無罪」云云。
三、經查被告右揭酒後駕車致不能安全駕駛等事實，業據原審引用聲請簡易判決處刑
    書論載綦詳，並有被告拒簽之警訊筆錄、呼氣酒精濃度檢測表、舉發違反道路交
    通管理件通知單、刑法第一百八十五條之三案件測試觀察紀錄表等件在卷可參，
    被告在本院雖以上詞置辯，然均未提出其他足資證明之積極證據，且查被告右揭
    時地為警攔檢時，身上有酒味、叫囂吵鬧，實施酒測時口含管子卻不吹氣以致測
    量器顯示拒測，經警更換管子後始測得每公升０．七一毫克之結果，其間並無被
    告所辯其酒測僅有０．四一毫克之情事，嗣經警偕同被告至警局制作筆錄時，被
    告態度不合作，鬧酒喧嘩，與警員拉扯，被告之妻及友人雖在場勸導，被告仍拒
    不簽名，且大聲叫嚷等情，業據警員乙○○到庭供證明確，並制作有被告警訊時
    之Ｖ８錄影帶（業經本院勘驗）可證；又警員實施酒測之酒測器係為電腦控制，
    無法以人力操縱結果，如吹氣不足，電腦螢幕即顯示請重測乙節，亦經本院勘驗
    屬實，諸此俱徵警員前揭所制作之觀察紀錄表所載被告「夜間駕車，未依規定使
    用燈光，駕駛行為明顯異常；對員警指揮及交通號誌無反應或遲緩，駕駛判斷力
    顯然欠佳；駕駛人腳步不穩、出入車門困難；訊問時有語無倫次、含糊不清、多
    話等情事」之內容不虛，此外，復參諸其高達０．七一毫克之酒精測試表以觀，
    被告當時已達不能安全駕駛交通工具狀態灼然，其所辯與事實不符，非可採信；
    本件被告公共危險犯行事證明確，原審判決據以論罪科刑，判處拘役五十日，並
    諭知易科罰金之折算標準，核無不當，上訴人空言指摘原判決不當，聲請撤銷原
    判改判無罪云云，為無理由，應駁回其之上訴。
據上論斷，應依刑事訴訟法第四百五十五條之一第一項、第三項、第三百六十八條、
第三百七十三條，判決如主文。
本案經檢察官陳燕塋到庭執行職務。
中    華    民    國    九十一      年      四      月      三十        日
                              臺灣彰化地方法院刑事第二庭
                                        審判長法官  林  欽  章
                                        法      官  康  弼  周
                                        法      官  郭  麗  萍
右正本證明與原本無異。
不得上訴。
                                        法院書記官  葉  惠  英
中    華    民    國    九十一      年      四      月      三十        日
